臺灣板橋地方法院刑事判決　　　　　　　　　　　　九十二年度易字第二七六七號
　　公　訴　人　臺灣板橋地方法院檢察署檢察官
　　被　　　告　丙○○
右列被告因竊盜案件，經檢察官提起公訴（九十一年度偵字第一六二五二號），本院
判決如左：
    主  文
丙○○竊盜，累犯，處有期徒刑伍月，如易科罰金，以參佰元折算壹日。
    事  實
一、丙○○前於民國九十年間因偽造文書、竊盜案件，經台灣高等法院判處有期徒刑
    五月、四月，應執行有期徒刑六月確定，嗣於九十一年五月十七日執行完畢。丙○○竟不知悔改，仍意圖為自己不法所有，於九十一年八月二十一日下午十六時
    許，在台北縣永和市○○路某處網咖內，趁某不詳姓名之持有者不注意之際，竊
    取其持有屬甲○○所有，內插有之和信公司ＳＩＭ卡一張（關懷卡，門號：00
    00000000）之ＮＯＫＩＡ三二一○行動電話手機一支，得手後即將手機
    棄置，並將該ＳＩＭ卡一張置放於家中。嗣為警於九十一年八月二十三日下午十
    七時許，在台北縣中和市佳福保齡球館前，因搶奪案件查獲丙○○，丙○○在未
    有偵查犯罪職權之公務員查知其為前開竊盜案件之犯人前，在台北縣政府警察局
    中和分局主動陳述前開犯罪而接受裁判，並經丙○○同意搜索，於當日二十二時
    許在其台北縣永和市○○路六五八號住處內，扣得上開ＳＩＭ卡一面。
二、案經台北縣政府警察局中和分局報請台灣板橋地方法院檢察署檢察官偵查起訴。
    理  由
一、訊據被告丙○○矢口否認有竊盜犯行，辯稱：我沒有偷，關懷卡是我向我母親拿
    錢新台幣（下同）二百元，在台北縣永和市○○路六百三十六號全虹通訊行買的
    ，在警局時被刑求，我才承認，警訊筆錄不實在，警察沒有搜索票就進來叫我把
    卡交出來，搜索同意書是警察在我家強迫我簽的，在檢察官那邊我說搶奪跟竊盜
    都沒有做，我沒有說是我偷的，九十一年八月二十四日、同年九月十二日之偵訊
    都是因為被警察打，傷及腦部、意識不清下講的云云。
二、經查：
（一）有關被告所為在警局遭刑求，警詢及偵訊筆錄不實在及搜索同意書係遭強迫所
      簽之抗辯：
    (1)警詢筆錄部分：公訴人於本院準備程序時捨棄被告之警詢筆錄作為本案之證據
      ，被告之警詢筆錄不採為本案之證據，故被告警詢筆錄是否係出於刑求被告或
      其他強暴等不正方法所取得而不具證據能力，本院不予調查，核先敘明。
    (2)偵訊筆錄部分：
      被告先辯稱：「沒有在檢察官那邊說有偷」云云，嗣辯稱：「九十一年八月
        二十四日、同年九月十二日之偵訊都是因為被警察打，傷及腦部、意識不清
        下講的」云云。被告對於在偵訊時所為之不實陳述之原因，先後辯解不一，
        顯有歧異，已難採信。
      按訊問被告，除有急迫情況且經記明筆錄者外，應全程連續錄音；必要時，
        並應全程連續錄影；又筆錄內所載之被告陳述與錄音或錄影之內容不符者，
        除有急迫情況且經記明筆錄而未錄音、錄影之情形外，其不符之部分，不得
        作為證據。八十七年一月二十一日修正、同年月二十三日生效之刑事訴訟法
        第一百條之一第一項、第二項定有明文。此等規定，其目的均係在建立訊（
        詢）問筆錄之公信力，擔保訊（詢）問程序之合法正當，確保供述人係依自
        己之記憶而為自由之供述、及筆錄之記載與供述人之供述內容相符。
      經本院當庭勘驗被告於九十一年八月二十四日、同年九月十二日之偵訊筆錄
        錄音帶，證實檢察官係採一問一答方式詢問被告，被告陳述自然，其中九十
        一年八月二十四日者，被告陳述如下：「（檢察官問：你是不是跟一個綽號
        阿義的人潛入中和高中的教室裡面偷了一支三二一○ＮＯＫＩＡ手機？有沒
        有？）報告檢察官，這一件我有做，而其他搶奪是被刑求的，是被中和派出
        所打到真的受不了，我腰是真的受不了之後我才承認的。（檢察官問：你有
        去中和高中偷這支手機）報告，不是去中和高中偷的，是去網咖，永和中正
        路那一家網咖偷的。（檢察官問：什麼時間、地點）差不多三天前，二十一
        號。（檢察官問：然後呢？）然後手機拿去賣。（檢察官問：那ＳＩＭ卡呢
        ？）被警察拿走。（檢察官問：你把ＳＩＭ卡自己留下來用？是不是？）都
        沒有用，都還沒打。」，及九十一年九月十二日者，被告陳述如下：「（檢
        察官問：丙○○，你那個ＳＩＭ卡是在那裡偷的）在網咖。（檢察官問：在
        網咖偷的）對。我一個去偷的。（檢察官問：怎麼被偷的人說是在中和高中
        被偷的）真的在網咖偷的。（檢察官問：網咖偷的）對，一個人去偷的。」
        。（見本院九十三年一月十六日筆錄），核與被告上開二日之偵訊筆錄記載
        大致相符，錄音內容並顯示偵訊時有踐行上揭刑事訴訟法全程連續錄音之程
        序，足以擔保其訊問程序之合法正當性，被告於本院勘驗偵訊錄音帶時亦供
        認該錄音帶內之聲音為其聲音無誤，且對勘驗結果無意見，足認被告於上開
        二日偵訊時確實有為如偵訊筆錄所載之陳述。
      又被告於九十一年八月二十四日解送台灣板橋地方法院檢察署訊問時，即就
        搶奪犯行部分供稱警詢筆錄不實在，當日檢察官以限制住居之命令釋放被告
        後，檢察官於同年九月十二日傳訊被告，被告除承認有為本件竊盜犯行外，
        亦有為警局遭刑求之抗辯，是被告於偵訊時均係承認竊盜犯行、否認搶奪犯
        行，若被告偵訊時係因被警員刑求而傷及腦部、意識不清，被告就其是否有
        為竊盜、搶奪犯行應係為一致之陳述，而非於否認搶奪部分之同時承認竊盜
        犯行。況同年九月十二日被告之人身自由並未遭受限制，距離被告所指控遭
        刑求之時間已逾十八日，被告仍承認竊盜犯行、否認搶奪犯行，且被告供稱
        係腰部遭毆打，其於九十一年八月二十四日在偵訊時所拍攝之照片亦無法看
        出被告有何頭部之傷害，被告辯稱：係因傷及腦部、意識不清下講的云云，
        顯屬無據而不足採。被告於偵訊中所為承認自己有實施上述竊盜犯行之供述
        ，應足認係本於其自由意志而為之，應有證據能力，且在有可信之補強證據
        存在之情形下，應有相當之證據證明力。
    (3)搜索部分：按刑事訴訟法第第一百三十一條之一及第一百三十三條第一項之規
      定：「搜索，經受搜索人出於自願性同意者，得不使用搜索票。但執行人員應
      出示證件，並將其同意之意旨記載於筆錄。」、「可為證據或得沒收之物，得
      扣押」。本件台北縣政府警察局中和分局於九十一年八月二十三日二十二時許
      ，經被告丙○○、被告母親乙○○之同意前往台北縣永和市○○路六五八號六
      樓住所執行搜索，並扣得可為證據之和信電信ＳＩＭ卡（關懷卡）一張等情，
      有乙○○、丙○○於九十一年八月二十三日簽具之自願受搜索同意書、扣押筆
      錄、扣押物品目錄表、搜索扣押物品收據及應無扣押之物證明書各一紙附卷可
      證，並據證人乙○○於本院調查時證稱：「（提示偵卷第三十二頁的自願受搜
      索同意書）乙○○三個字是我簽的，當時有二個或三個警察來我家，何時寫同
      意書，我不知道，不知道是不是在家裡寫的，我也不知道。我忘記是先叫我簽
      同意書再找卡，警察說要進來時，我沒有阻擋，衣櫥是我兒子告訴警察，警察
      去開的」等語（見本院九十二年十二月二十九日筆錄）、及證人史慶瓏於本院
      調查時證稱：「我們在佳福保齡球館抓到被告，他在包廂內，好像有持械，我
      們過去後，發現三支水果刀，帶回派出所，他當時有騎一部機車沒有掛大牌，
      我們就開始詢問，後來他自己陳述在永和的四號公園持械搶奪老人，後來就交
      三組的人查，後來三組的人請我們協助到他家搜索，沒有搜索票，是當事人同
      意搜索。搜索同意書，是我給他們簽的，丙○○承認時，就給他簽，他是在派
      出所簽的，到了他住了地方後，他母親出來開門，告訴他這件事，就請她簽名
      。他們都是自願簽的，到被告家沒有強迫乙○○簽名」等語（見本院九十三年
      一月十六日筆錄），被告於本院調查時亦供認：「當時警察沒有強迫乙○○簽
      名」等語（見本院九十三年一月十六日筆錄）。足見證人乙○○之同意搜索係
      基於自由意志所為，被告雖辯稱：是警察強迫我簽，在我家，當時我母親已經
      簽了，簽了之後才搜的云云，惟查，當時有證人乙○○在場，警察如何強迫被
      告簽寫同意書，證人乙○○並無法證實，且證人乙○○亦承認搜索地點係被告
      自己告知警察者，應認本案司法警察之搜索係符合上開刑事訴訟法規定之同意
      搜索要件。進而，本案司法警察基於合法搜索所取得之證物即本案扣得之和信
      電信ＳＩＭ卡（關懷卡）一張，得為作為證據。
（三）被告丙○○有於右揭時、地為竊盜犯行，業據被告於偵查中坦承不諱（其偵訊
      筆錄具有證據能力，業已前述），並經被害人甲○○於警詢中指述綦詳，且有
      被害人甲○○於警局領回警察搜索時扣案之和信電信ＳＩＭ卡（關懷卡，門號
      0000000000）一張所出具之贓物認領申請單一份附卷可證。綜上論
      述，本件事證明確，被告所辯要屬事後卸責之詞，不足採信，被告本件竊盜犯
      行，洵堪認定。
三、核被告所為，係犯刑法第三百二十條第一項之竊盜罪。又其前於九十年間因偽造
    文書、竊盜案件，經台灣高等法院判處有期徒刑五月、四月，應執行有期徒刑六
    月確定，嗣於九十一年五月十七日執行完畢，有台灣高等法院被告全國前案紀錄
    表附卷得佐，其於受有期徒刑之執行完畢後，五年內再犯本件有期徒刑以上之罪
    ，為累犯，應依法加重其刑。另被告在未有偵查犯罪職權之公務員查知其為本案
    竊盜犯罪之犯人前，在台北縣政府警察局中和分局主動陳述本案犯罪而接受裁判
    ，此業據證人史慶瓏於本院訊問時證述屬實，被告符合刑法上自首之要件，應依
    刑法第六十二條前段規定減輕其刑，並依法先加後減。爰審酌被告之素行、犯罪
    動機、目的、手段、智識程度、犯罪所生被害人損害及犯罪後猶狡詞否認犯罪之
    態度等一切情狀，量處如主文所示之刑，並諭知易科罰金之折算標準。
據上論斷，應依刑事訴訟法第二百九十九條第一項前段，刑法第三百二十條第一項、
第四十七條、第六十二條前段、第四十一條第一項前段、罰金罰鍰提高標準條例第一
條前段、第二條，判決如主文。
本案經檢察官蘇揚旭到庭執行職務
中      華      民      國    九十三    年      三      月    三十一    日
                                  臺灣板橋地方法院刑事第十三庭
                                      審判長法  官  王復生
                                            法  官  白光華
                                            法  官  陳明珠
右正本證明與原本無異。
如不服本判決，應於判決送達後十日內，向本院提出上訴狀。
                                            書記官  陳慧儷
中      華      民      國    九十三    年      三      月    三十一    日
附錄本案論罪科刑法條全文
刑法第三百二十條第一項
意圖為自己或第三人不法之所有，而竊取他人之動產者，為竊盜罪，處五年以下有期
徒刑、拘役或五百元以下罰金。
意圖為自己或第三人不法利益，而竊佔他人之不動產者，依前項之規定處斷。
前二項之未遂犯罰之。
